---
title: "ZED-projekt"
author: "Sebastian Grabowski"
date: "`r Sys.Date()`"
output: 
  html_document:
    toc: true
    toc_float: true
---

```{r setup, include=FALSE}
knitr::opts_chunk$set(echo = TRUE, error=FALSE, warning=FALSE, message=FALSE)
```
```{r prettyTable, echo=FALSE}
library(DT)
library(dplyr)
library(EDAWR)
library(knitr)
library(ggplot2)
library(plotly)
library(scales)
library(vtable)
library(tidyr)
library(DT)
library(kableExtra)
```

## Podsumowanie 

Poniższa analiza wykorzystuje bazę danych Rebricable skupiając się na obszarze motywów i zestawów. Analiza wizualizuje dane dotyczące liczby zestawów, liczby motywów, średniej liczby części w zestawie. Pokazuję również przyrost liczby części na przestrzeni lat z podziałem na motywy główne tj. takie do których przypisane są motywy potomne. W dalszej części analizy bliżej przyglądam się zestawowi 'The lord of the rings' i figurkom jakie on zawiera. Ostatnia cześc analizy dotyczy podziału wszystkich elementów na ich kolory. 

W analizie widać wzrost badanych statystyk na przestrzeni lat. Zarówno liczba zestawów, liczba motywów, motywów głównych, średnia liczba części w zestawie jak i sumaryczna liczba części lego rośnie z biegiem lat, szczególnie gwałtownie w ostatnich kilku latach kiedy to wszystkie te statystki osiągają swój szczyt. Pochylając się nad figurarkami z zestawy 'The lord of the rings' nieoczekiwanie żadna z głównych postaci nie jest najbardziej popularną figurką w tym zestawie. Przodują w tej statystyce postacie drugoplanowe 'Uruk-Hai' oraz 'Mordor-Orc'. Wynika to z tego, że postacie te występują w kilku wersjach, a zestaw danych został zmodyfikowany do podstawowych nazw figurek.Statystyki kolorów wskazują na duża dywersyfikacje kolorów. Jedynie biały oraz czarny kolor występuje w około 9% całego zbioru, reszta kolorów nie przekracza 6%.

## Statystyki dotyczących zestawów oraz motywów

```{r sets_and_themes, warning=FALSE,fig.width=8, fig.height=8}
sets <-  read.csv("rebrickable\\sets.csv", header=TRUE) %>% select(0:5)

themes <-  read.csv("rebrickable\\themes.csv", header=TRUE) %>% select(0:3) 

themes$parent_id <- dplyr::coalesce(themes$parent_id, themes$id)
themes_parent <- themes %>%
    left_join(themes, by = c("parent_id" = "id")) %>% select(id = id, name = name.x, parent_id, parent_name = name.y)
sets_themes <- merge(sets, themes_parent, by.x = "theme_id", by.y = "id", suffixes = c("_sets", "_theme"))

sets_year_mean <- sets_themes %>%
     group_by(year) %>%
     summarise(total_parts = mean(num_parts), number_of_sets = n(), number_of_themes = n_distinct(theme_id), number_of_parent_themes = n_distinct(parent_id),na.rm = TRUE)

theme_set_plot_basic <- ggplot(sets_year_mean, aes(x = year)) +
    geom_line(aes(y = total_parts, color = "Średnia liczba części w zestawie")) +
    geom_line(aes(y = number_of_sets, color = "Liczba zestawów")) +
    geom_line(aes(y = number_of_themes, color = "Liczba motywów")) +
    geom_line(aes(y = number_of_parent_themes, color = "Liczba motywów głównych")) +
    labs(title = "Zestawy i motywy", y="",x = "Rok", color = 'Statystyki') +
    scale_color_manual(values = c("Średnia liczba części w zestawie" = "blue", "Liczba zestawów" = "green", "Liczba motywów" = "orange", "Liczba motywów głównych" = "red"))

ggplotly(theme_set_plot_basic)
```

## Rozkład gęstości 
```{r density, fig.width=8}
sets_stats <- sets_year_mean %>% gather(key = "param", value = "value",2:5) %>% select(-(na.rm))
my_labeller <- as_labeller(c(total_parts = "Średnia liczba części w zestawie", number_of_sets = "Liczba zestawów", number_of_themes = "Liczba motywów", number_of_parent_themes = "Liczba motywów głównych"))
sets_density_plot <- ggplot(sets_stats, aes(x = value)) + geom_density() + facet_wrap(~param, ncol=1, scales = "free", labeller = my_labeller)
ggplotly(sets_density_plot)
```
## Korelacja między średnia liczbą części w zestawie, a liczbą zestawów

```{r corelation, fig.width=8}
cor_plot <- ggplot(sets_year_mean, aes(x = total_parts, y = number_of_sets)) +
  geom_point() +
  geom_smooth(method = "lm") +
  labs(x = "Średnia liczba części w zestawie", y = "Liczba zestawów")
cor_test <- cor.test(sets_year_mean$total_parts, sets_year_mean$number_of_sets, method = "pearson")

cor_test_results <- data.frame(
  Estimate = cor_test$estimate,
  P.Value = cor_test$p.value,
  Confidence.Interval = paste0("[", round(cor_test$conf.int[1], 3), ", ", round(cor_test$conf.int[2], 3), "]"),
  Method = "Pearson's Correlation"
)

ggplotly(cor_plot)

kable(cor_test_results, 
      caption = "Wyniki Testu Korelacji Pearsona", 
      align = 'c') %>%
  kable_styling(font_size = 12, latex_options = c("striped", "scale_down")) %>%
  column_spec(1, width = "3cm") %>%
  column_spec(2, width = "3cm") %>%
  column_spec(3, width = "4cm") %>%
  column_spec(4, width = "3cm")
```
## Liczba części w nowych zestawach z podziałem na motywy

Poniższy wykres wizualizuje liczbę części w zestawach w kolejnych latach, z podziałem na motywy główne - motywy które mogę być motywem rodzicem innego motywu. 

```{r themes, warning=FALSE,fig.width=8, fig.height=8}
sets_themes_sum <- sets_themes %>%
    group_by(parent_name, year) %>%
    summarise(total_parts = sum(num_parts, na.rm = TRUE))
theme_sum_plot <- ggplot(data = sets_themes_sum, aes(x = year, y = total_parts, fill= parent_name)) +
    geom_area() +
  labs( y="Liczba części",x = "Rok", fill = 'Motywy') +
  scale_y_log10()

theme_sum_plot <- theme_sum_plot + scale_y_continuous(labels = label_comma())
ggplotly(theme_sum_plot)
```

## Liczba zestawów oraz statystki ilościowe części w poszczególnych motywach głównych

```{r stats_1, fig.width=8}
st(sets_themes %>% spread(parent_name, num_parts) %>% select(-(theme_id), -(parent_id), -(year)))
```

## Najpopularniejsze figurki w "The Lord of the Rings"

```{r minifigs}
minifigs <- read.csv("rebrickable\\minifigs.csv", header=TRUE) %>% select(0:3) 
inv_minifigs <- read.csv("rebrickable\\inventory_minifigs.csv", header=TRUE)
inv <-  read.csv("rebrickable\\inventories.csv", header=TRUE)
lotr = sets_themes %>% filter(name_theme == "The Lord of the Rings")

df_minifig_inv <- merge(minifigs, inv_minifigs, by = "fig_num")
df_minifig_inv <- merge(df_minifig_inv, inv, by.x = "inventory_id", by.y = 'id')
df_minifig_lotr <- merge(df_minifig_inv, lotr, by ="set_num", suffixes = c("_minifig", "_set"))
df_minifig_lotr$name <- gsub("Gandalf.*", "Gandalf", df_minifig_lotr$name)
df_minifig_lotr$name <- gsub(" -.*", "", df_minifig_lotr$name)
df_minifig_lotr$name <- gsub("Uruk-Hai ", "Uruk-Hai", df_minifig_lotr$name)
df_minifigs_lotr_gruped <- df_minifig_lotr %>% group_by(name) %>% summarise(minifg_count = n()) %>% arrange(desc(minifg_count)) %>% slice_head(n = 10)
minifigs_plot <- ggplot(df_minifigs_lotr_gruped, aes(x = name, y = minifg_count)) +
  geom_bar(stat = 'identity', alpha = 1, width = 0.6) +
  labs(
    title = "10 najbardziej popularnych figurek w zestawie 'The Lord of the Rings'",
    x = "Postać",
    y = "Liczba zestawów",
    fill = "Color"
  ) +
  theme(axis.text.x = element_text(angle = 30, hjust = 1)) 
ggplotly(minifigs_plot)
```


## Najbardziej popularne kolory wśród elementów
```{r colors,  fig.width=8}
colorss <- read.csv("rebrickable\\colors.csv", header=TRUE)
elements <- read.csv("rebrickable\\elements.csv", header=TRUE)

elements_grouped <- elements %>%
  group_by(color_id) %>%
  summarise(color_count = n()) %>%
  mutate(color_percentage = (color_count / sum(color_count)) * 100)

color_elements <- merge(colorss, elements_grouped, by.x = "id", by.y = "color_id")
color_elements$rgb <- paste0("#", color_elements$rgb)
color_elements <- color_elements %>% 
                  filter(name != "[No Color/Any Color]", name != "[Unknown]") %>%
                  arrange(desc(color_count)) %>%
                  slice_head(n = 15) %>%
                  arrange(name)

color_element_plot <- ggplot(color_elements, aes(x = name, y = color_percentage, fill = name)) +
  geom_bar(stat = 'identity', alpha = 1, width = 0.4) +
  scale_fill_manual(values = color_elements$rgb) +
  coord_flip() +
  labs(
    title = "15 najbardziej popularnych kolorów wśród pojedynczych elementów",
    x = "Kolor",
    y = "Procent w zestawie elementów",
    fill = "Color"
  ) +
  theme_bw() +
  theme(
    panel.background = element_rect(fill = "#EDEDED"),
    panel.grid.major = element_line(color = "black"),
    panel.grid.minor = element_line(color = "black"),
    panel.spacing = unit(0.1, "lines"),
    axis.text.x = element_text(angle = 45, hjust = 1)
  )

ggplotly(color_element_plot)
```